【裁判字號】    95,家聲,261
【裁判日期】    951214
【裁判案由】    處分財產
【裁判全文】
臺灣桃園地方法院民事裁定             95年度家聲字第261號
聲  請  人
即  監護人  乙○○○
                      3
相  對  人
即禁治產人  丙○○
上列當事人間聲請處分財產事件，本院裁定如下：
    主  文
相對人丙○○所有如附表所示之不動產，准聲請人予以處分。
聲請程序費用由相對人負擔。
    理  由
一、按監護人對於受監護人之財產，非為受監護人之利益，不得
    使用或處分。為不動產之處分時，並應得親屬會議之允許，
    又親屬會議不能召開或召開有困難時，依法應經親屬會議處
    理之事項，由有召集權人聲請法院處理之，民法第1101條、
    第1132條第2 項定有明文。
二、本件聲請意旨略以：相對人為鈞院裁定宣告禁治產，伊為相
    對人之配偶兼法定監護人，並負責相對人之護養療治。因相
    對人受宣告禁治產前，曾向日盛國際商業銀行股份有限公司
    桃園分行（下稱日盛銀行）借款新臺幣（下同）1,355,816
    元，尚餘1,176,756 元未還，並另積欠台灣新光商業銀行股
    份有限公司桃園分行（下稱新光銀行）500,000 元，今為籌
    措費用，為相對人償還上開債務、繳納稅金及日常生活醫療
    照顧支出等，需處分相對人所有如附表所示之不動產，而相
    對人在臺僅有伊及1 名養女甲○○，而無其他親友，不能召
    開親屬會議，致無從得親屬會議允許處分相對人之財產，爰
    依民法第1132條第2 項之規定，就該依法應經親屬會議之事
    項，聲請准予處分等語。
三、經查：
(一)、聲請人主張相對人業經宣告為禁治產人及其為相對人之法定
    監護人等事實，業據其提出本院95年度禁字第148 號裁定為
    憑。
(二)、如附表所示不動產為相對人所有之事實，亦據聲請人提出土
    地及建物登記謄本在卷可按。
(三)、相對人在臺並無符合民法第1131條所定之法定親屬會議會員
    可資構成親屬會議等情，亦據本院調取95年度禁字第148 號
    案卷查核屬實。
(四)、又相對人係分別於85年、90年間向新光銀行及日盛銀行借款
    ，並以如附表所示之不動產設定最高限額抵押權，嗣於95年
    4 月14日突因腦中風而致心神喪失，而今其名下尚欠日盛銀
    行1,176,756 元及新光銀行500,000 元未還等情，日盛銀行
    欠款明細表、活期儲蓄存款帳戶、上開土地及建物謄本等在
    卷可佐，並經本院查核與前述95年度禁字第148 號卷內資料
    相符，故聲請人為相對人之利益，確有處分相對人所有如附
    表所示不動產之必要，依前揭規定意旨，其聲請准予處分相
    對人之不動產，核無不合，應予准許。
四、依非訟事件法第160條第2 項，裁定如主文。
中    華    民    國    95    年    12    月    14    日
                  家事法庭  法  官  陳筱蓉
以上為正本係照原本作成
如對本裁定抗告須於送達後10日內向本院提出抗告狀，並應繳納
抗告費新台幣1,000元。
中    華    民    國    95    年    12    月    14    日
                            書記官  陳今巾
附表：
┌──┬────────────────┬─────┬───────┬───────┐
│編號│ 財產標的                       │權利範圍  │ 面積         │ 備註         │
│    │                                │          │ （平方公尺） │              │
├──┼────────────────┼─────┼───────┼───────┤
│1   │ 桃園市○路段1604之1地號土地    │47/10000  │ 2251         │              │
├──┼────────────────┼─────┼───────┼───────┤
│2   │ 桃園市○路段20764建號建物      │全部      │ 89.78        │共同使用部分：│
│    │ （門牌號碼：桃園縣桃園市○○路 │（含附屬建│ （13.75）    │桃園市○路段  │
│    │ 539號11樓）                    │物：陽台）│              │20837建號     │
│    │                                │          │              │（權利範圍：  │
│    │                                │          │              │52/10000）    │
├──┼────────────────┼─────┼───────┼───────┤
│3   │ 八德市○○段668號土地          │全部      │  82.96       │              │
├──┼────────────────┼─────┼───────┼───────┤
│4   │ 八德市○○段590建號建物        │全部      │  127.56      │              │
│    │ （門牌號碼：桃園縣八德市○○街 │          │              │              │
│    │ 21巷12號）                     │          │              │              │
└──┴────────────────┴─────┴───────┴───────┘


司法院資訊處製作；財團法人民間司法改革基金會備份。
